【裁判字號】    98,中簡上,440
【裁判日期】    980608
【裁判案由】    家庭暴力防治法
【裁判全文】
臺灣臺中地方法院刑事判決           98年度中簡上字第440號
上  訴  人  甲○○
上列被告因家庭暴力防治法案件，不服本院臺中簡易庭98年度中
簡字第1057號，中華民國98年3月25日第一審簡易判決（聲請簡
易處刑案號：98年度速偵字第1104號）提起上訴，本院管轄第二
審之合議庭判決如下：
    主    文
上訴駁回。
甲○○緩刑貳年，緩刑期內付保護管束。
    犯罪事實及理由
一、本案經本院合議庭審理結果，認第一審簡易判決所認定被告
    之犯罪事實及其所憑之理由、證據暨論罪科刑之法條均無不
    當，爰引用本院第一審刑事簡易判決書、檢察官聲請簡易判
    決處刑書（如附件1、2所示）中關於認定被告犯罪事實及其
    所憑之理由、證據暨論罪科刑之法條部分之記載。
二、上訴意旨略以：被告就觸犯家庭暴力防治法第61條第4款之
    犯行，已深感悔悟，並取得被害人乙○○之寬恕，且於民國
    98年3月6日已與被害人乙○○離婚，爰提起上訴請求給予緩
    刑宣告，而提起本件上訴等語。
三、按刑罰之量定，屬法院自由裁量之職權行使，應審酌刑法第
    57條所列各款事由及一切情狀，為酌量輕重之標準，並非漫
    無限制。在同一犯罪事實與情節，如別無其他加重或減輕之
    原因，下級審法院量定之刑，亦無過重或失輕之不當情形，
    則上級審法院對下級審法院之職權行使，原則上應予尊重（
    最高法院85年度台上字第2446號裁判意旨參照），是本件原
    審簡易判決依刑事訴訟法第449條第1項、第454條第2項，家
    庭暴力防治法第61條第2款、第4款，刑法第11條前段、第41
    條第1項前段，判處被告拘役55日，並諭知如易科罰金，以
    新臺幣1000元折算1日，其法律適用及量刑均屬妥適，被告
    提起上訴為無理由，應予駁回。
四、末查，被告前於84年間因妨害風化案件，經本院判處有期徒
    刑3月確定，於84年4月28日易科罰金執行完畢後，5年以內
    未曾因故意犯罪受有期徒刑以上刑之宣告，有臺灣高等法院
    被告前案紀錄表一份在卷可稽，本案被告因一時失慮，致罹
    刑章，然於犯罪後坦承罪行，態度尚佳，並取得被害人乙○
    ○原諒，有刑事撤回告訴狀附卷可參（詳見本院98年度中簡
    字第1057號卷第15至16頁），足見被告已有悔意，本院認其
    經此偵、審程序後，當知所警惕而無再犯之虞，認第一審簡
    易判決對被告所宣告之刑，以暫不執行為適當，爰依刑法第
    74 條第1項第2款併予宣告緩刑二年，期使其日後謹慎行事
    ，並勵其自新。又犯家庭暴力罪或違反保護令罪而受緩刑之
    宣告者，依家庭暴力防治法第38條第1項之規定，在緩刑期
    內應付保護管束，爰併為緩刑期內交付保護管束之諭知。
據上論斷，應依刑事訴訟法第455條之1第1項、第3項、第364條
、第368條，刑法第74條第1項第2款，家庭暴力防治法第38條第1
項，判決如主文。
本案經檢察官丙○○到庭執行職務。
中    華    民    國    98    年    6    月     8    日
                  刑事第三庭    審判長法  官  周瑞芬
                                      法  官  楊曉惠
                                      法  官  李慧瑜
以上正本證明與原本無異。
不得上訴
                                      書記官  陳青瑜
中    華    民    國    98    年     6    月    8    日


司法院資訊處製作；財團法人民間司法改革基金會備份。
